臺灣高等法院臺中分院刑事判決　　　　　　　　　　九十三年度上易字第七九號
　　上　訴　人
　　即　被　告　丙○○
右上訴人因業務侵占案件，不服臺灣南投地方法院九十二年度易字第四一二號中華民
國九十三年五月二十八日第一審判決（起訴案號：臺灣南投地方法院檢察署九十二年
度偵字第三二二三號），提起上訴，本院判決如左：
      主  文
原判決撤銷。
丙○○連續意圖為自己不法之所有，而侵占對於業務上所持有之物，處有期徒刑陸月
，如易科罰金，以參佰元折算壹日。
      事  實
一、丙○○自民國八十六年一月一日起至九十二年五月底止，任職丁○○○保險股份
    有限公司（以下簡稱國泰公司）營業員，負責向該公司之保險客戶收費、各種保
    險金給付申請及款項轉交、保單質押貸款之申請、利息之收取及償還款解繳予公
    司等事務，為從事業務之人。詎丙○○因一時經濟困窘，竟基於意圖為自己不法
    所有之概括犯意，自九十二年三月二十二日起至同年五月二十八日止，向附表所
    示簡家珮等國泰公司客戶，收取如附表所示之保單貸款利息、續期保險費、房屋
    貸款利息共計新臺幣（下同）二十二萬三千一百九十四元後，未將該等款項解繳
    國泰公司，連續變易持有為所有，予以侵占入己，挪為他用。
二、案經國泰公司訴由臺灣南投地方法院檢察署檢察官偵查起訴，經原審改依簡式審
    判程序審理。
      理  由
一、訊據上訴人即被告丙○○對於右揭事實坦承不諱，核與告訴代理人乙○○到庭證
    述情節相符，並有侵害明細表、切結書各一份、聲明書三十六份、丁○○○保險
    股份有限公司續期保費送金單及自動墊繳保險費清償證明計三十六份附卷可稽。
    本件事證明確，被告犯行堪以認定，自應依法論科。
二、核被告所為，係犯刑法第三百三十六條第二項之業務侵占罪。被告前後多次犯行
    ，時間緊接，方法相同，觸犯構成要件相同之罪，顯係基於概括犯意為之，為連
    續犯，依刑法第五十六條之規定以一罪論（但不加重其刑）。原審認被告犯罪事
    證明確，予以論罪科刑，固非無見；惟被告已於九十三年五月二十七日、九十三
    年八月四日先後劃撥二萬元、一千元給告訴人，有匯款收據二張在卷可憑，原審
    未及審酌而為有利於被告之認定，尚有未洽。被告上訴意旨以其已清償部分款項
    ，原審未及審酌，指摘原判決量刑過重，為有理由，應由本院將原判決撤銷改判
    。爰審酌被告因一時經濟困窘而侵占之犯罪動機，侵占數額三十六筆共二十二萬
    三千一百九十四元之對告訴人及客戶所生之損害、雖未能與告訴人達成和解但已
    清償部分款項、無犯罪前科之素行（有台灣高等法院被告全國前案紀錄表在卷可
    按），暨犯後坦承犯行，態度良好等一切情狀，量處如主文第二項所示之刑，並
    諭知易科罰金折算之標準。
據上論結，應依刑事訴訟法第三百六十九條第一項前段、第三百六十四條、第二百九
十九條第一項前段，刑法第五十六條、第三百三十六條第二項、第四十一條第一項前
段，罰金罰鍰提高標準條例第一條前段、第二條前段，判決如主文。
本案經檢察官甲○○到庭執行職務。
中      華      民      國      九十三      年      八    月    十九    日
                                    臺灣高等法院臺中分院刑事第四庭
                                          審判長法  官  洪  耀  宗
                                                法  官  劉  登  俊
                                                法  官  江  德  千
右正本證明與原本無異。
不得上訴。
                                                書記官  吳  麗  琴
中      華      民      國      九十三   年       八      月    十九    日
【附錄論罪科刑法條】
刑法第三百三十六條第二項：
對於業務上所持有之物，犯前條第一項之罪者，處六月以上五年以下有期徒刑，得併科
三千元以下罰金。
                                                                        Ｒ
